# 请问各位老师，关于母公司和子公司之间现金流的问题

提问人：wsw9011 时间：2018-03-03 20:15:40
我现在做的是债权投资的业务，关于母公司和子公司之间资金调配的问题有些疑惑，恳请各位老师帮帮忙。比如，母公司借款，第三方担保，我们在分析的时候是看合并报表的。但是作为独立的法人实体，母公司借款应当由母公司偿还，为何要看合并报表呢，是不是可以认为母公司可以调配子公司的资金，这是理所应当的吗，有没有一些限制。但从还款来看，除了母公司的资金偿还，引入其他子公司做出合并报表的分析，意义大吗。如果子公司的资金可以任由母公司管理，这样做是没问题的。不知道我的理解对不对

回答人：chenyiwei
母公司对子公司的管理权也包括在一定程度上对子公司资金调配的管理权，但以不损害子公司的债权人和少数股东的利益为限。另外，如果子公司是金融机构、上市公司或新三板挂牌公司，则母公司不得占用其资金。